【裁判字號】    95,聲再,398
【裁判日期】    951228
【裁判案由】    傷害等
【裁判全文】
臺灣高等法院刑事裁定                 95年度聲再字第398號
再審聲請人
即受判決人  甲○○
上列聲請人因傷害案件，對於本院95年度上易字第1441號，中華
民國95年11月16日確定判決，聲請再審，本院裁定如下：
    主  文
再審之聲請駁回。
    理  由
一、聲請意旨略稱：原確定判決關於下列事證漏未審酌，聲請人
    深難信服：
（一）本案自偵訊至原審，對告訴人提出之丙種診斷書皆未作嚴
      謹斟酌。按司法案件的診斷書依通例須用甲種診斷書，因
      甲種診斷書有人的模型，醫師較能謹慎診斷病情，丙種診
      斷書則多作為員工向公司請假之用，醫生係依病人陳述而
      開立，存在很多虛偽之情，實難作為訴訟之用。且告訴人
      於（１）93年3月7日警詢稱「2名不詳男子1人抓我一邊手
      臂、肩脖，然後甲○○用拳頭攻擊我的腹部和手臂，並用
      膝蓋撞擊我的腹部」。（2）於93年5月13日偵訊稱「其中
      一名男子勒住我脖子，其中一人抓我手臂，甲○○就用拳
      頭及膝蓋撞擊我的肚子 2次，我膝蓋受傷是因為勒住我脖
      子的那個男子將我推向前，我膝蓋著地因而受傷」。（ 3
      ）93年6月30日偵訊稱「三人確實有打我」。（4）93年 9
      月15日偵訊稱「他在後面架著我，他（吳玲郎）未出拳打
      我」。（ 5）93年11月25日偵訊稱「警員說這是民事糾紛
      ，要我們私下談，我們就走出派出所外面與二結郵局間之
      空地，當時已經是27日凌晨 1時許，我們在上開處所談約
      半小時，且我向他說這麼晚了我要回去休息，甲○○不讓
      我回去，我們就開始拉扯，吳玲郎用手臂束住我頸部，甲
      ○○用膝蓋撞我腹部，綽號阿牛用拳頭一直打我腹部，最
      後他們放手我就跌倒在地上，他們匆忙的離開，我有回去
      派出所問員警，我被打為何不出來，他說他未看見，也未
      聽到，因為我家在派出所斜對面，我就回家了，當時約凌
      晨 2點多，我再進去派出所時他們三人已經不在派出所」
      。（ 6）原審95年5月3日審理稱「有受傷，很痛，挫傷當
      然會有流血，外表可以看出來」、「他（張清文）有抓住
      我的手，沒有打我」、「手臂的部分看得出來，我有翻給
      警察看。當時我應該是穿短袖」、「我比較有印象的就是
      膝蓋攻擊和勒脖子」。（ 7）原審95年9月5日審理時法官
      問當時有流血？則稱沒有。依上所述告訴人先後所述不一
      ，且依丙種診斷書所載「左上肢，左膝及下腹挫傷及瘀血
      」羅織本案。
（二）醫師柴康莊於原審95年11月 2日證稱「應該沒有 (沒有流
      血，是挫傷瘀血」、「應是沒有（頸部沒有受傷）」、「
      我們是按照他的口述，他是說被打，但自己撞到也有可能
      造成」、「是診斷書的紀錄，當天的印象不記得」、「按
      照他所說記載（按照告訴人所說記載診斷書）」、「我記
      載的是病人自述」等語，則該丙種診斷書乃根據告訴人之
      自述，醫師應沒有叫告訴人脫掉褲子看左膝及下腹挫傷，
      醫師就被告詰問: 「他（告訴人）有無把傷勢給你看？」
      ，醫師為了飯碗（醫照）當然要說有。丙種診斷書之真確
      性，乃大有疑義。
（三）告訴人於第一審95年5月3日稱他的左上肢受傷「有流血」
      ，於原審作證卻變成沒流血，按受傷流血跟「處子破瓜」
      相同乃難忘的事，為何告訴人出現前後不一之證詞。又告
      訴人於偵查、一審作證吳玲郎「勒住他的脖子」、「從後
      面架住他」之證詞不一，亦係虛偽證詞之自露破綻。且告
      訴人之證詞謂他的左上臂有流血，他有翻給警察看，但證
      人劉文耀警員卻於一審作證: 「我是說以外觀來說，我沒
      有翻簡光哲衣服來看，簡光哲也沒有翻衣服給我看。簡光
      哲是3月7日才到派出所報案並提出告訴」，其間證詞之不
      符，原審亦未作慎酌，殊難令人心服。
（四）告訴人就如何遭聲請人毆打及報案情形，核與證人即警員
      劉文耀及游文龍於偵查及第一審證述情節亦不相符，原審
      竟未為有利聲請人之認定，實與經驗法則有違。另告訴人
      於警詢稱因聲請人要告訴人哥哥電話，告訴人不給，所以
      生衝突乙節，聲請人已聲請傳喚證人黃正賢，然第一審及
      原審均未踐行調查證據程序，有失公平。
二、按不得上訴於第三審法院之案件，其經第二審確定之有罪判
    決，如就足生影響於判決之重要證據漏未審酌者，固得為受
    判決人之利益聲請再審，刑事訴訟法第 421條定有明文；惟
    所謂「足生影響於判決之重要證據漏未審酌」，係指該證據
    業經法院予以調查或經聲請調查而未予調查，致於該確定判
    決中漏未加以審酌，而該證據如經審酌，顯然足生影響該判
    決之結果，而為被告有利之判決而言。如當事人所提出之證
    據，不足以影響判決結果，或第二審法院依調查結果，本於
    論理法則、經驗法則，取捨證據後認定事實者，即難據以開
    始再審之程序。又所謂重要證據，必須該證據已足認定受判
    決人應受無罪、免訴、免刑或輕於原審所認定之罪名方可，
    如不足以推翻原審所認定罪刑之證據，即非足生影響於原判
    決之重要證據。查本件聲請人指稱原確定判決就告訴人提出
    之丙種診斷書未作嚴謹斟酌，告訴人於警詢、93年 5月13日
    、93年6月30日、93年9月15日、93年11月25日偵查、95年 5
    月 3日、95年9月5日原審指稱遭聲請人等人毆打，及受傷情
    形，先後指訴不一，並與丙種診斷書所載不符；證人即醫師
    柴康莊於原審證言，亦有可疑；且告訴人就如何遭聲請人毆
    打及報案情形，復與證人即警員劉文耀、游文龍證述情節不
    合，復未傳喚證人黃正賢，有失公平，原確定判決竟為不利
    聲請人之認定，實有未洽，均係就原確定判決認定事實之理
    由依據，及證據取捨為爭執，並未具體指出原確定判決就何
    種足認聲請人應受無罪、免訴、免刑或輕於原審所認定罪名
    之重要證據漏未審酌，自與刑事訴訟法第 421條所定足以影
    響於判決之重要證據要件不符。至聲請人其餘所指，復與刑
    事訴訟法第 420條所定之再審事由，無一相符。足見本件聲
    請再審，為無理由，應予駁回。
據上論斷，應依刑事訴訟法第434條第1項，裁定如主文。
中    華    民    國    95    年    12    月    28   日
                  刑事第八庭審判長法  官  鄭文肅
                                  法  官  楊炳禎
                                  法  官  陳國文
以上正本證明與原本無異。
不得抗告。
                                  書記官  蔡棟樑
中    華    民    國    95    年    12    月    28   日


司法院資訊處製作；財團法人民間司法改革基金會備份。
